【裁判字號】    91,聲,1274
【裁判日期】    920314
【裁判案由】    
【裁判全文】
臺灣板橋地方法院民事裁定  九十一年度聲字第一二七四號
    聲  請  人
    即  債權人  保證責任台北縣淡水信用合作社
    法定代理人  甲○○
    相  對  人
    即  債務人  乙○○
右當事人間聲請發還擔保金事件，本院裁定如左：
    主      文
聲請人於本院八十九年度存字第二八八一號一案所提存之擔保金安泰商業銀行可轉讓
定期存單，面額新臺幣伍佰萬元壹張（號碼：ＣＡ0000000號），面額新臺幣
壹佰萬元參張（號碼：ＣＡ0000000至ＣＡ0000000號），面額新臺幣
伍拾萬元壹張（號碼：ＣＡ0000000號），合計新臺幣捌佰伍拾萬元，准予發
還。
聲請程序費用由相對人負擔。
    理      由
一、按返還擔保金，如符合：(一)應供擔保之原因消滅者。(二)訴訟終結後，供擔保人證
    明已定二十日以上之期間，催告受擔保利益人行使權利而未行使者之要件，法院
    得以裁定返還擔保金，於民事訴訟法第一百零六條準用第一百零四條定有明文。
二、本件聲請意旨略以：聲請人與相對人間清償債務事件，聲請人前依鈞院八十九年
    度裁全木字第二六九號民事裁定，為擔保假扣押，曾提供面額新臺幣捌佰伍拾萬
    元之華南商業銀行可轉讓定期存單為擔保金，並以八十九年度存字第一八八號提
    存事件提存在案。茲因該提存之定期存單到期，聲請人聲請變換提存物，並經鈞
    院八十九年度聲字第七一０號裁定准予變換，聲請人另以八十九年度存字第二八
    八一號提存面額新臺幣捌佰伍拾萬元之安泰商業銀行可轉讓定期存單在案。現聲
    請人已於訴訟終結後定二十日以上之期間，催告相對人行使權利而未行使，為此
    爰依民事訴訟法第一百零四條第一項第二款之規定，狀請鈞院裁定准予發還擔保
    金等語。
三、聲請人上開主張，業據提出本院八十九年度存字第二八八一號提存書影本、淡水
    郵局第一六三九號存證信函暨收件回執、相對人戶籍謄本各一件為證，並經調閱
    本院八十九年度裁全字第二六九號、八十九年度執全字第一五四號保全程序暨執
    行卷、八十九年度存字第二八八一號擔保提存卷、士林地方法院八十九年度重訴
    字第四八九號、八十八年度重訴字第一０四號、八十八年度重訴字第一０七號、
    八十八年度重訴字第一０八號清償借款卷查明無訛，是聲請人之聲請核與民事訴
    訟法第一百零四條第一項第二款規定相符，應予准許。
四、依民事訴訟法第九十五條、第七十八條，裁定如主文。
中      華      民      國    九十二    年      三      月      十四    日
                                  臺灣板橋地方法院民事第二庭
~B法      官  林錫凱
右為正本係照原本作成。
如對本裁定抗告須於裁定送達後十日內向本院提出抗告狀。
中      華      民      國    九十二    年      三      月      十四    日
~B法院書記官  許清琳


司法院資訊處製作；財團法人民間司法改革基金會備份。
